【裁判字號】    90,易,546
【裁判日期】    900426
【裁判案由】    傷害
【裁判全文】
臺灣高雄地方法院刑事判決                            九十年度易字第五四六號
    公  訴  人  臺灣高雄地方法院檢察署檢察官
    被      告  乙○○
右列被告因傷害案件，經檢察官提起公訴（八十九年度偵字第二五三五二號），本院
判決如左︰
    主  文
乙○○傷害人之身體，處拘役伍拾日，如易科罰金，以佰元折算壹日。
    事  實
一、乙○○於民國八十九年七月二十八日，在興發電器有限公司召開股東會會議之高
    雄縣梓官鄉○○路一○一號處，因股東會會議內容與甲○○起爭執，復見其父林
    文助與甲○○發生口角，竟基於傷害之犯意，揮拳毆打甲○○致其跌倒在地，甲
    ○○因之受有下口唇皮下瘀血二×三公分及後枕部血腫三×四公分之傷害。
二、案經甲○○訴由台灣高雄地方法院檢察署檢察官偵查起訴。
    理  由
一、訊據被告乙○○固不諱言有於右揭時、地，因股東會會議內容而與甲○○起口角
    之事實，惟矢口否認有何傷害犯行，辯稱：伊沒有打告訴人；係告訴人舉起手，
    伊用右手抵擋時與告訴人發生肢體接觸，告訴人自己摔倒云云。惟查：
（一）右開犯罪事實，業據告訴人甲○○於偵訊時及本院審理中指訴明確，並有八十
      九年七月二十八日當日之驗傷診斷書乙紙附卷足憑。觀諸前揭驗傷診斷書所載
      ，告訴人所受之傷勢與受傷部位係下口唇皮下瘀血及後枕部血腫，核與其指訴
      遭被告出手毆打致嘴角流血並跌倒在地等情狀相符，益徵告訴人之指訴，應非
      子虛。
（二）酌以在場證人王民權於偵查時證稱：案發當時看到甲○○嘴巴有流血乙節（見
      八十九年十二月十一日偵訊筆錄）；證人白清忠亦於偵訊時證述：當時看到甲
      ○○倒下去，王民權有扶起甲○○，有聽見甲○○與林文助口角等語（參八十
      九年十二月二十七日偵訊筆錄）；證人丙○○於本院調查程序中到庭結證稱：
      被告父親與告訴人因私人金錢糾紛爭執，有見到告訴人倒在地上，鼻子及嘴唇
      均有受傷等情（詳本院九十年三月五日訊問筆錄），三者就告訴人甲○○與被
      告乙○○父子發生口角爭執，旋受傷倒地乙節，供證情節相符，堪信為真實。
      再被告確於告訴人舉手時，以右手抵擋並產生肢體接觸等事實，亦據被告於本
      院調查程序時自承在卷（見本院九十年三月五日訊問筆錄），顯見告訴人係於
      被告出手抵擋後始受傷倒地，並非自行跌倒甚明，被告確有上開毆打告訴人致
      傷之犯行，足堪認定。
（三）雖證人王民權、白清忠於偵訊時及證人丙○○於本院調查程序中，均稱並未看
      見毆打之過程及動手者究為何人，惟此應屬證人等與告訴人及被告雙方互有熟
      識，為免破壞日後交往情誼而為有所保留之陳述，尚難據此片語而為對被告乙
      ○○有利之認定。
    綜上，被告乙○○空言辯稱未打告訴人，係告訴人自己跌倒云云，洵屬卸責飾詞
    ，委不足取。事證明確，被告上開傷害之犯行，洵堪認定。
二、核被告乙○○所為，係犯刑法第二百七十七條第一項之傷害罪。審酌被告僅因股
    東會議內容起爭執，即以暴力相向，且犯罪後猶飾詞圖卸犯行，未見具體悔過認
    錯表現，復未與告訴人達成民事和解，惟告訴人所受傷害程度尚非嚴重等一切情
    狀，量處如主文所示之刑，並諭知易科罰金之折算標準，以為懲儆。
據上論斷，應依刑事訴訟法第二百九十九條第一項前段，刑法第二百七十七條第一項
、第四十一條第一項，罰金罰鍰提高標準條例第一條前段、第二條，判決如主文。
本案經檢察官李門騫到庭執行職務。
中      華      民      國 九十    年      四      月     二十六     日
                                臺灣高雄地方法院刑事第六庭
                                        審判長法  官    張世賢
                                              法  官    李怡諄
                                              法  官    林韋岑
右正本證明與原本無異。
如不服本判決，應於判決送達後十日內，向本院提出上訴狀。
                                              書記官    董明惠
中      華      民      國    九十    年      四      月     二十六     日
附錄本判決論罪之法條全文
刑法第二百七十七條條第一項：
XX傷害人之身體或健康者，處三年以下有期徒刑、拘役或一千元以罰金。


司法院資訊處製作；財團法人民間司法改革基金會備份。
